# 请教陈版主，这个公司该怎么做？

提问人：夜袭寡妇村 时间：2017-10-05 16:17:12
各位老板中秋节好
我们审一个ipo企业，目前结构是母公司是A，子公司是B和C，现在要以B的公司名义申报， 2017 年为申报第一期。C公司无实际业务，只有地和厂房，B公司是经营实体，现在B公司要在 2017 年吸收合并C公司，属于同一控制下的企业合并，现在问题是B公司因之前以开票确认收入，经我们调整后要完工确认收入， 2016 年有较大的收入调整，实际的收入成本报表不准，且 2016 年不属于申报年度， 2017 年做吸收合并的话该如何出报告？只出 2017 年数据， 2016 年数据不往上放？

回答人：chenyiwei
首先要明确该报表给谁用？该预定用户对报表和报告的内容和格式有无特殊要求或者具体规定？在此基础上确定本次审计是否需要提供前期比较数据。但无论如何， 2017 年年初余额的核实程序都应根据 1331 号审计准则的规定执行到位。